---
title: "Графічна розрахункова робота: Аналіз залежності між розміром коду програми та часом її виконання"
author: "Студент"
output: html_document
---

```{r setup, include=FALSE}
knitr::opts_chunk$set(echo = TRUE, message = FALSE, warning = FALSE)
library(ggplot2)
library(dplyr)
```

## Мета роботи

Дослідити залежність між розміром коду програми (в рядках) та часом її виконання. Оцінити можливість використання розміру коду як предиктора часу виконання.

## Вступ

У рамках цієї роботи були реалізовані 60 програм, які виконують однакову задачу — сортування масиву. Для кожної програми було змінено стиль реалізації (наприклад, використано різні алгоритми: bubble sort, quicksort, mergesort, а також різні підходи реалізації). Розмір коду змінювався в межах від 10 до 300 рядків. Для кожної програми виміряно час виконання на одному й тому ж наборі вхідних даних.

## Вхідні дані

```{r}
# Згенеровані дані
data <- data.frame(
  lines_of_code = c(11, 17, 17, 18, 23, 33, 35, 36, 38, 39, 55, 57, 59, 67, 70, 73, 73, 74, 76, 77, 87, 89, 90, 93, 107, 108, 115, 117, 119, 120, 132, 156, 165, 168, 170, 177, 180, 185, 186, 189, 194, 195, 197, 198, 206, 212, 214, 221, 221, 223, 243, 244, 244, 250, 255, 259, 268, 281, 287, 292),
  execution_time = c(0.0153, 0.0131, 0.0119, 0.0143, 0.0191, 0.0231, 0.0159, 0.0135, 0.0187, 0.0185, 0.0257, 0.0376, 0.0376, 0.0332, 0.0398, 0.0374, 0.0452, 0.0389, 0.037, 0.0372, 0.0469, 0.0434, 0.0488, 0.055, 0.0545, 0.0523, 0.0675, 0.0611, 0.0559, 0.0557, 0.0626, 0.0824, 0.0894, 0.0853, 0.081, 0.0892, 0.0999, 0.0954, 0.1026, 0.1024, 0.0922, 0.1033, 0.1037, 0.1021, 0.102, 0.1106, 0.1037, 0.112, 0.1123, 0.1208, 0.1296, 0.121, 0.1245, 0.1227, 0.1362, 0.1376, 0.1335, 0.1451, 0.1476, 0.1433)
)
head(data)
```

## Діаграма розсіювання

```{r}
ggplot(data, aes(x = lines_of_code, y = execution_time)) +
  geom_point(color = "darkgreen", size = 2) +
  geom_smooth(method = "lm", se = FALSE, color = "red") +
  labs(
    title = "Час виконання програм залежно від розміру коду",
    x = "Кількість рядків коду",
    y = "Час виконання (секунди)"
  ) +
  theme_minimal()
```

## Коефіцієнт кореляції

```{r}
correlation <- cor(data$lines_of_code, data$execution_time)
cat("Коефіцієнт кореляції Пірсона:", round(correlation, 4), "\n")
```

## Лінійна регресійна модель

```{r}
model <- lm(execution_time ~ lines_of_code, data = data)
summary(model)
```

## Прогноз часу виконання

```{r}
# Прогноз для 150 рядків коду
predict(predict_model <- model, data.frame(lines_of_code = 150))
```

## Висновки

```{r results='asis', echo=FALSE}
cat("1. Було досліджено 60 реалізацій однієї й тієї ж задачі, які відрізняються за обсягом коду.
")
cat("2. На основі діаграми розсіювання та регресійного аналізу встановлено, що між розміром коду та часом виконання існує ", if (abs(correlation) > 0.7) "сильна", else if (abs(correlation) > 0.3) "помірна", else "слабка або відсутня", " лінійна залежність.
", sep = "")
cat("3. Отримана модель дозволяє прогнозувати час виконання програми за її обсягом.
")
cat("4. Враховуючи розкид точок, крім розміру коду, на час виконання значно впливають алгоритмічна складність і внутрішня реалізація.
")
```
